【裁判字號】    95,易,892
【裁判日期】    950831
【裁判案由】    竊盜
【裁判全文】
臺灣彰化地方法院刑事判決               95年度易字第892號
公  訴  人  臺灣彰化地方法院檢察署檢察官
被      告  庚○○
上列被告因竊盜案件，經檢察官提起公訴（95年度偵字第5972號
、第6166號、第6167號、第6168號）及移送併案審理（95年度偵
字第6529號、第7029號），本院合議庭裁定由受命法官獨任進行
簡式審判程序，茲判決如下：
    主  文
庚○○連續攜帶兇器竊盜，處有期徒刑拾月。扣案、未扣案之尖
嘴鉗各壹把沒收。
    犯罪事實
一、庚○○基於意圖為自己不法所有之概括犯意，騎乘其不知情
    之弟徐維聲所有之車牌號碼KXF —105 號重型機車，連續於
    下列時、地，為竊盜行為：
  (一)於95年5 月26日下午某時許，持其自己所有客觀上具危險性
    而足為兇器之尖嘴鉗1 把，途經彰化縣埔心鄉○○村○○路
    旁（即大溝尾段第224 地號）之農田處，竊取卯○○所有由
    電源箱連接至抽水馬達之電纜線1 批（價值新臺幣（下同）
    2,800 元），得手後即離去。
  (二)於95年5 月26日下午某時許，持同前揭犯罪事實欄一(一)所示
    之尖嘴鉗1 把，途經彰化縣埔心鄉○○村○○路旁（即舊館
    段第48之3 地號）之農田處，竊取富藤所有由電源箱連接
    至抽水馬達之電纜線1 批（價值1,500 元），得手後即離去
    。
  (三)於95年5 月26日下午某時許，持同前揭犯罪事實欄一(一)所示
    之尖嘴鉗1 把，途經彰化縣埔心鄉○○村○○路旁（即舊館
    段第153 之3 地號）之農田處，竊取戊○○所有由電源箱連
    接至抽水馬達之電纜線1 條（價值1,000 元），得手後即離
    去。
  (四)於95年5 月26日下午2 時40分，持同前揭犯罪事實欄一(一)所
    示之尖嘴鉗1 把，途經彰化縣埔心鄉○里村○○路旁（即大
    溝尾段第313 地號）之農田處，竊取寅○○所有由電源箱連
    接至抽水馬達之電纜線1 條（價值1,500 元），得手後即離
    去。
  (五)於95年5 月26日下午2 時50分，持同前揭犯罪事實欄一(一)所
    示之尖嘴鉗1 把，途經彰化縣埔心鄉○里村○○路旁（即大
    溝尾段第314 地號）之農田處，竊取己○○所有由電源箱連
    接至抽水馬達之電纜線1 條（價值160 元），得手後即離去
    。
  (六)於95年5 月27日下午5 時許，持同前揭犯罪事實欄一(一)所示
    之尖嘴鉗1 把，至彰化縣埔心鄉○○村○○路○ 段560 巷21
    號之建築工地處，竊取丑○○所有之電源開關電纜線4 條（
    價值7,000 元），得手後即離去。
  (七)於95年5 月28日下午5 時許，持同前揭犯罪事實欄一(一)所示
    之尖嘴鉗1 把，至彰化縣埔心鄉○○村○○路○ 段560 巷19
    號之建築工地處，竊取丑○○所有之電源開關電纜線4 條（
    價值7,000 元），得手後即離去。
  (八)於95年5 月28日下午5 時10分，持同前揭犯罪事實欄一(一)所
    示之尖嘴鉗1 把，至彰化縣埔心鄉○○村○○路○ 段560 巷
    17 號 之建築工地處，竊取丑○○所有之電源開關電纜線4
    條（價值7,000 元），得手後即離去。
  (九)於95年5 月29日下午1 時許，持同前揭犯罪事實欄一(一)所示
    之尖嘴鉗1 把，途經彰化縣埔心鄉○○村○○路○ 段206 巷
    旁（即太平西段第525 地號）之農田處，竊取子○○所有由
    電源箱連接至抽水馬達之電纜線1 條（價值1,600 元），得
    手後即離去。
  (十)於95年5 月29日下午2 時許，持同前揭犯罪事實欄一(一)所示
    之尖嘴鉗1 把，途經彰化縣埔心鄉○○村○○路○ 段206 巷
    16 5號旁（即太平段第138 地號）之農田處，竊取丙○○所
    有由電源箱連接至抽水馬達之電纜線1 條（價值1,500 元）
    ，得手後即離去。
  (十一)於95年5 月29日晚上7 時許，持同前揭犯罪事實欄一(一)所示
    之尖嘴鉗1 把，途經彰化縣埔心鄉○里村○○路旁（即大溝
    尾段48之1 地號）農田處，竊取乙○○所有由電源箱連接至
    抽水馬達之電纜線1 條（價值7,200 元），得手後即離去。
  (十二)於95年5 月30日下午3 時30分，持同前揭犯罪事實欄一(一)所
    示之尖嘴鉗1 把，途經彰化縣埔心鄉○○○段112 之1 地號
    農田處，竊取辰○○所有由電源箱連接至抽水馬達之電纜線
    1 條（價值500 元），得手後即離去。
  (十三)於95年6 月1 日下午2 時30分，持同前揭犯罪事實欄一(一)所
    示之尖嘴鉗1 把，途經彰化縣埔心鄉○○段38地號農田處，
    竊取甲○○所有由電源箱連接至抽水馬達之電纜線1 條（價
    值300 元），得手後即離去。
  (十四)於95年6 月24日下午2 時許，持其自己所有客觀上具危險性
    而足為兇器之另一尖嘴鉗1 把，途經彰化縣埔心鄉太平村茄
    苳公（即錫壽之電線桿20號）前農田處，竊取丁○所有由電
    源箱連接至抽水馬達之電纜線2 條（價值3,000 元），得手
    後即離去。
  (十五)於95年6 月24日下午2 時20分，持同前揭犯罪事實欄一(十四)所
    示另一尖嘴鉗1 把，途經彰化縣埔心鄉○○村○○路○○段
    376 地號農田處，竊取午○○所有由電源箱連接至抽水馬達
    之電纜線1 條（價值1,500 元），得手後即離去。
  (十六)於95年6 月24日下午3 時30分，持同前揭犯罪事實欄一(十四)所
    示另一尖嘴鉗1 把，途經彰化縣埔心鄉○○村○○○路新興
    段1040地號農田處，竊取巳○○所有由電源箱連接至抽水馬
    達之電纜線1 條（價值500 元），得手後即離去。
  (十七)於95年6 月25日下午2 時，持同前揭犯罪事實欄一(十四)所示另
    一尖嘴鉗1 把，途經彰化縣永靖鄉○○村○○路○○段243
    地號農田處，竊取壬○所有由電源箱連接至抽水馬達之電纜
    線2 條（價值15,000元），得手後即離去。
  (十八)於95年6 月25日下午2 時30分，持同前揭犯罪事實欄一(十四)所
    示另一尖嘴鉗1 把，途經彰化縣埔心鄉○○村○○路○ 段41
    3 號後方神壇處，竊取癸○○所有之神壇電纜線1 條（價值
    1,000 元），得手後即離去。嗣將其上揭竊得之電纜線分別
    變賣與不知情之辛○○或真實姓名、年籍均不詳之流動資源
    回收商，得款花用完畢。嗣經警方於95年6 月15日晚上10時
    30分在彰化縣埔心鄉○○路○ 段424 號前查獲，並扣得前揭
    犯罪事實欄一(一)所示之尖嘴鉗1 把，循線得知上情。
二、案經彰化縣警察局溪湖、員林分局分別報請臺灣彰化地方法
    院檢察署檢察官偵查起訴及移送併案審理。
    理  由
一、本案被告庚○○所犯係死刑、無期徒刑、最輕本刑為3 年以
    上有期徒刑以外之罪，其於準備程序就前揭被訴事實為有罪
    之陳述，經受命法官告知簡式審判程序之旨，並聽取其與公
    訴人之意見後，本院認無不得或不宜改依簡式審判程序進行
    之處，爰依刑事訴訟法第273 條之1 第1 項、第28 4條之1
    ，裁定本案由受命法官獨任進行簡式審判程序，合先敘明。
二、訊據被告對其於上揭時、地連續竊盜之事實，於本院審理時
    （參見本院95年8 月24日審判筆錄）坦承不諱，核與證人即
    被害人卯○○、富藤、戊○○、寅○○、己○○、丑○○
    、子○○、丙○○、乙○○、辰○○、甲○○、丁○、午○
    ○、巳○○、壬○、癸○○；證人辛○○分別於警詢中陳述
    大致相符，且有尖嘴鉗1 把扣案、車籍作業系統查詢認可資
    料1 紙、現場照片共計49紙附卷可佐，核屬相符，足認被告
    上開自白，確與事實相符，本案事證明確，被告犯行堪以認
    定。
三、經查：
  (一)被告行為後，刑法業於94年2 月2 日修正公布，95年7 月1
    日起施行，如附表所示之條文業經修正。按行為後法律有變
    更者，適用行為時之法律，但行為後之法律有利於行為人者
    ，適用最有利於行為人之法律，修正後刑法第2 條第1 項定
    有明文。此條規定係規範行為後法律變更所生新舊法律比較
    適用之準據法，本身尚無新舊法比較之問題，於新法施行後
    ，應一律適用新法第2 條第1 項之規定，為「從舊從輕」之
    比較。再按本次法律變更，比較時應就罪刑有關之共犯、未
    遂犯、想像競合犯、牽連犯、連續犯、結合犯，以及累犯加
    重、自首減輕暨其他法定加減原因（如身分加減）與加減例
    等一切情形，綜其全部罪刑之結果而為比較；另從刑附屬於
    主刑，除法律有特別規定者外，依主刑所適用之法律（最高
    法院95年5 月23日95年度第8 次刑庭會議決議參照），其比
    較理由及結果均詳如附表，先予敘明。
  (二)按刑法第321 條第1 項第3 款之攜帶兇器竊盜罪，係以行為
    人攜帶兇器竊盜為其加重條件，此所謂兇器，其種類並無限
    制，凡客觀上足對人之生命、身體、安全構成威脅，具有危
    險性之兇器均屬之，且祇須行竊時攜帶此種具有危險性之兇
    器為已足，並不以攜帶之初有行兇之意圖為必要（最高法院
    79年臺上字第5253號判例要旨參照）。經查，扣案之尖嘴鉗
    1 把，長約13公分，把手部分為塑膠製，前端係尖銳狀等情
    ，業經本院勘驗屬實（參見本院95年8 月24日勘驗筆錄），
    並有扣案物品之照片1 紙（參見臺灣彰化地方法院檢察署95
    年度偵字第6167號偵查卷宗第29頁）在卷可查；另未扣案之
    尖嘴鉗既可供被告剪斷金屬電纜線，衡情當亦屬銳器。是被
    告持扣案及未扣案之尖嘴鉗各1 把前端呈尖銳狀，無論被告
    主觀上是否旨在行兇抑僅便利行竊，然在客觀上顯具有行兇
    之危險性，自屬兇器之一種，其攜帶而犯竊盜罪，應成立刑
    法第321 條第1 項第3 款之罪。
  (三)另按刑法上竊盜罪既遂未遂區分之標準，係採權力支配說，
    即行為人將竊盜之客體，移入一己實力支配之下者為既遂，
    若著手於竊盜，而尚未脫離他人之持有，或未移入一己實力
    支配之下者，則為未遂。又究係預備竊盜或竊盜未遂，則專
    以行為人是否已著手於竊盜行為之實施為斷，如未著手於竊
    盜行為之實施，依現行刑法並不處罰預備竊盜（最高法院84
    年度臺上字第2256號判決要旨參照）。被告前揭犯行均已將
    竊盜之客體移入一己實力支配之下，應屬竊盜既遂。
四、核被告所為，係犯刑法第321 條第1 項第3 款之加重竊盜既
    遂罪。被告先後所犯攜帶兇器加重竊盜罪，時間緊接，所犯
    又係基本構成要件相同之罪名，顯係基於概括犯意為之，應
    依修正前刑法第56條連續犯之規定，論以一罪，並加重其刑
    。爰審酌被告正值青年，貪慾圖利，不思以合法正當途徑賺
    取所得，竟以持客觀上具危險性而足為兇器之尖嘴鉗而竊盜
    之手段，竊取他人電纜線變賣牟利，造成他人生活不便及所
    竊取之上揭財物價值，理應從重量刑，然本院參酌被告犯後
    坦承犯行，態度尚稱良好，對前揭被害人所生損害等其他一
    切情狀，量處如主文所示之刑。另被告所有持以行竊之扣案
    、未扣案之尖嘴鉗各1 把，業據其於本院審理中供明在卷，
    且係供犯罪所用之物，爰依修正前刑法第38條第1 項第2 款
    規定併宣告沒收。
據上論斷，應依刑事訴訟法第273 條之1 第1 項、第299 條第1
項前段，刑法第2 條第1 項前段、第56條（修正前）、第321 條
第1 項第3 款、第38條第1 項第2 款（修正前），判決如主文。
本案經檢察官吳宗達到庭執行職務。
中    華    民    國    95    年    8     月    31    日
                  刑事第一庭    法  官  唐中興
以上正本證明與原本無異。
如不服本判決，應於判決送達後10日內，向本院提出上訴狀。
告訴人或被害人對於判決如有不服具備理由請求檢察官上訴者，
其上訴期間之計算係以檢察官收受判決正本之日期為準。
中    華    民    國    95    年    8     月    31    日
                                書記官  施惠卿
附錄本案判決論罪科刑法條全文：
中華民國刑法第321條：
犯竊盜罪而有左列情形之一者，處6月以上5年以下有期徒刑：
一、於夜間侵入住宅或有人居住之建築物、船艦或隱匿其內而犯
    之者。
二、毀越門扇、牆垣或其他安全設備而犯之者。
三、攜帶兇器而犯之者。
四、結夥3人以上而犯之者。
五、乘火災、水災或其他災害之際而犯之者。
六、在車站或埠頭而犯之者。
前項之未遂犯罰之。
【附表】：
┌──┬───────┬───────┬───────┬────┬────┬──────┐
│刑法│  舊法規定    │   新法規定   │   比較理由   │比較依據│比較結果│備考        │
│條號│              │              │              │        │何者對行│            │
│    │              │              │              │        │為人有利│            │
├──┼───────┼───────┼───────┼────┼────┼──────┤
│56  │連續數行為而犯│刪除          │一般認為連續犯│修正刑法│舊法    │1.不包括法院│
│    │同一罪名者，以│              │在本質上係數行│第2條第1│        │  審理結果認│
│    │一罪論。但得加│              │為而屬數罪，僅│項前段  │        │  連續犯係接│
│    │重其刑至二分之│              │係基於訴訟經濟│        │        │  續犯或包括│
│    │一            │              │或責任吸收原則│        │        │  上一罪等情│
│    │              │              │之考量，而論以│        │        │  形。      │
│    │              │              │一罪，新法將連│        │        │2.連續之數行│
│    │              │              │續犯之規定廢除│        │        │  為須均在舊│
│    │              │              │後，除非符合「│        │        │  法時期始可│
│    │              │              │接續犯」或「包│        │        │  ，如部分行│
│    │              │              │括的一罪」之情│        │        │  為發生在新│
│    │              │              │形，可認為構成│        │        │  法施行後，│
│    │              │              │單一之犯罪外，│        │        │  則該部分應│
│    │              │              │均應認係數罪併│        │        │  逕適用新法│
│    │              │              │罰。          │        │        │  。        │
├──┴───┬───┼───────┴───────┴────┴────┴──────┤
│整體比較結果│  舊法│1.本案被告連續多次竊盜之犯行，均在舊法時期，且非屬「接續犯」或「│
│            │      │  包括的一罪」之情形，依新法將連續犯之規定廢除後，均應認係數罪併│
│            │      │  罰；依修正前刑法第56條之規定，屬裁判上一罪，得加重其刑至二分之│
│            │      │  一，是依刑法第2 條第1 項前段比較，應適用修正前刑法第56條之規定│
│            │      │  ，對被告有利。                                                │
│            │      │2.被告行為後之法律已有變更，經綜合比較結果，適用舊法應對被告並無│
│            │      │  不利，是應依刑法第2 條第1 項前段規定適用舊法。另按從刑附屬於主│
│            │      │  刑，除法律有特別規定者外，依主刑所適用之法律即適用舊法，則沒收│
│            │      │  部分，應適用修正前刑法第38條第1 項第2款 。                    │
│            │      │                                                                │
└──────┴───┴────────────────────────────────┘


司法院資訊處製作；財團法人民間司法改革基金會備份。
